【裁判字號】    92,重上更(四),25
【裁判日期】    920520
【裁判案由】    違反麻醉藥品管理條例
【裁判全文】
臺灣高等法院高雄分院刑事判決                九十二年度重上更(四)字第二五號
    上  訴  人
    即  被  告  甲○○
    指定辯護人  本院公設辯護人李佩娟
右上訴人因違反麻醉藥品管理條例案件，不服臺灣高雄地方法院八十五年度訴字第二
七四號中華民國八十五年二月十五日第一審判決（起訴案號：臺灣高雄地方法院檢察
署八十四年度偵字第一六三八九、二四八一五號），提起上訴，經判決後，由最高法
院第四次發回更審，本院判決如左：
      主  文
原判決關於甲○○非法販賣化學合成麻醉藥品及定執行刑部分撤銷。
甲○○被訴非法販賣化學合成麻醉藥品罪部分無罪。
      理  由
一、公訴意旨以：被告甲○○基於概括犯意，於民國八十四年七月至八月十三日止，
    在高雄市○○○路一七四號「民主檳榔攤」，非法販賣安非他命予李建輝，前後
    共十餘次，每次數量均為三包，售價新台幣（下同）五、六千元不等，另非法販
    賣安非他命三次予李建輝、葉維典，每次三小包，售價亦為五、六千元不等。因
    認被告甲○○涉犯修正前麻醉藥品管理條例第十三條之一第二項第一款之非法販
    賣化學合成麻醉藥品罪嫌。
二、公訴人認被告復華涉犯修正前麻醉藥品管理條例第十三條之一第二項第一款之非
    法販賣化學合成麻醉藥品罪嫌，係以原審共同被告李建輝、葉維典之指證，資為
    論據。
三、訊據上訴人即被告甲○○（下稱被告）矢口否認有非法販賣化學合成麻醉藥品安
    非他命犯行，辯稱：我不認識李建輝、葉維典，也沒有販賣安非他命等語。
四、經查：
    (一)原審共同被告李建輝於警訊、偵查及原審固均供稱：「（我所吸食之安非他命
      ）是向一位不知姓名之男子所購買，每次購買三包，代價新台幣六千元，是與
      同案葉維典共同出資一人一半，大約購得十三次，每當我需要時就到高雄市○
      ○○路一七四號前民主檳榔攤向其購買，先付錢，由其打電話叫人送安非他命
      來，再轉交給我」、「確認，就是他甲○○」、「（問：今日所查獲之安非他
      命是否向甲○○購買？）是的」、「新台幣一萬四千元，八十四年八月十四日
      購得」、「（安非他命）三多路民主檳榔攤向甲○○買，買過十幾次，一次五
      、六千元，三包」、「．．．去檳榔攤找他（指被告），他還要打電話給別人
      ，送安非他命來」、「（問：你所吸用之安非他命是否是向甲○○購買？）是
      的」、「在三多路民主檳榔攤，每包二、三千元，是我與葉維典一起去買的，
      每人各出一半，共有三次，是在去年七月、八月間購買」、「第一次買一包，
      價錢二千元，是我與葉維典去向甲○○買的，二次與葉維典去向甲○○買三包
      ，每包三千元，第三次與葉維典去向甲○○買八包，總價一萬五千元」等語（
      見警Ａ卷第四頁正、反面、八十四年度偵字第一六三八九號偵查卷第十三頁背
      面、第十四頁正面、原審卷第五二頁反面、第五十三頁正面）。另原審同案被
      告葉維典於警訊、偵查及原審固亦均供稱：「每次購買安非他命都由我與李建
      輝共同合夥出資，一起至高雄市○○路民主專業檳榔攤，由李建輝與檳榔攤老
      闆接洽購買安非他命，並當場一手交錢，一手交貨，被查獲之安非他命是向檳
      榔攤老闆購買後，沒有吸完所留下」、「我曾於八十四年七月份及八月份總共
      向甲○○購買安非他命三次，每次購買安非他命均新台幣五千元，合計一萬三
      千元．．．」、「我和林進和、李建輝一起出錢向甲○○買的，一人出一千或
      二千，向甲○○買過三次，我和李建輝一起去的，每次買五、六千元，有三包
      」、「民主檳榔攤，在三多路上」等語（見警卷第五頁反面、第六頁、八十四
      年度偵字第一六三八九號偵查卷第十四頁正、反面），並經警於八十四年八月
      十八日，在高雄市前鎮區○○○路一三一巷二十之四號原審共同被告葉維典、
      李建輝住處，扣得安非他命八小包。
    (二)然共同被告所為不利於己之供述，固得採為其他共同被告犯罪之證據，惟此項
      不利於己之陳述，依刑事訴訟法第一百五十六條第二項規定，仍應調查其他必
      要之證據以資審認其是否與事實相符，而不能僅憑此項陳述，為其他共同被告
      不利之斷定。又依修正前麻醉藥品管理條例第十三條規定，吸用安非他命之人
      ，如供出安非他命之來源因而破獲者，得減輕其刑。是吸用安非他命之人就安
      非他命來源所為之供述，虛偽之危險性較高，為擔保其真實性，更應有其他足
      以令人確信其陳述為真實之佐證，始能採為判決之基礎。
    (三)原審共同被告李建輝、葉維典之住處雖經警查扣安非他命八小包，但原審共同
      被告李建輝、葉維典均已供承非法吸用安非他命之情，且原審共同被告葉維典
      經採尿送檢驗，亦呈安非他命性反應，是扣案之安非他命八小包，僅足以證明
      原審共同被告李建輝、葉維典有非法持有、吸用安非他命之犯行，然尚無從證
      明係原審共同被告李建輝、葉維典向被告所購得。又原審共同被告李建輝、葉
      維典固均供述向被告購買安非他命等語，惟被告既始終否認有非法販賣安非他
      命予原審共同被告李建輝、葉維典，且互核原審共同被告李建輝、葉維典之上
      開供述，原審共同被告李建輝就其向被告購買安非他命之次數、數量、價格先
      後已有不同，原審共同被告李建輝、葉維典就其向被告購買安非他命之次數、
      金額、數量彼此間之供述亦不一致，是原審共同被告李建輝、葉維典之供述即
      難謂無瑕疵可指。另參以原審共同被告李建輝、葉維典八十四年八月十八日為
      警查扣非法持有安非他命八小包，距原審共同被告李建輝、葉維典供述八十四
      年八月十四日最後一次向被告購買安非他命，已相隔四天，而原審共同被告李
      建輝、葉維典之住處，亦非被告居住或經常出入之處所，復無其他證據足資佐
      證被告有非法販賣化學合成麻醉藥品予原審共同被告李建輝、葉維典之事實，
      原審共同被告李建輝、葉維典之供述實難令人確信為真實。至被告經採尿送檢
      驗，呈安非他命陽性反應，有高雄市立凱旋醫院煙毒尿液檢驗成績書附卷可稽
      ，但此僅能證明被告有非法吸用安非他命之犯行，尚不得因此即認被告有販賣
      安非他命牟利之犯行。
    (四)此外，復查無其他積極證據足資證明被告有非法販賣化學合成麻醉藥品之犯行
      ，殊不得僅憑原審共同被告李建輝、葉維典供述不一之片面指訴，遽入人罪，
      應認被告犯罪不能證明。
五、原審疏未詳查，率認被告觸犯非法販賣化學合成麻醉藥品犯行，而予論罪科刑，
    尚有未洽，被告上訴意旨否認犯行，非無理由，自應由本院將原判決此部分及定
    執行刑部分撤銷改判，諭知被告此部分無罪判決。
據上論結，應依刑事訴訟法第三百六十九條第一項前段、第三百六十四條、第三百零
一條第一項前段，判決如主文。
本案經檢察官沈紹嘉到庭執行職務。
中      華      民      國    九十二    年      五      月    二十      日
                              臺灣高等法院高雄分院刑事第一庭
                                  審判長法官  曾永宗
                                        法官  邱永貴
                                        法官  郭玫利
右正本證明與原本無異。
檢察官如不服本判決應於收受本判決後十日內向本院提出上訴書狀，其未述上訴理
由者，並得於提起上訴後十日內向本院補提理由書狀（均須按他造當事人之人數附繕
本)「切勿逕送上級法院」。
                                      書記官  鄭靜芳
中    華    民    國      九十二      年      五      月     二十一   日


司法院資訊處製作；財團法人民間司法改革基金會備份。
